【裁判字號】    95,易,798
【裁判日期】    950419
【裁判案由】    竊盜
【裁判全文】
臺灣臺中地方法院刑事判決  95年度易字第798號
公  訴  人  臺灣臺中地方法院檢察署檢察官
被      告  丁○○
上列被告因竊盜案件，經檢察官提起公訴（九十五年度偵字第五
三四二號），及移送併辦（九十五年度偵字第七九九八號），被
告於準備程序進行中就被訴事實為有罪之陳述，本院合議庭裁定
由受命法官獨任適用簡式審判程序審理，判決如下：
    主    文
丁○○連續於夜間侵入住宅竊盜，累犯，處有期徒刑壹年肆月。
    事實及理由
一、犯罪事實：
（一）丁○○於民國（下同）九十二年間，因違反槍砲彈藥刀械
      管制條例案件，經臺灣南投地方法院判處有期徒刑三月，
      緩刑二年。嗣因連續犯於夜間侵入住宅逾越安全設備竊盜
      罪，經本院以九十二年度易字第一九七三號刑事判決判處
      有期徒刑八月，而撤銷緩刑，前述竊盜案件有期徒刑八月
      於九十三年八月五日執行完畢，槍砲彈藥刀械管制條例案
      件之有期徒刑三月則易科罰金，亦於九十三年八月五日執
      行完畢。另因傷害致死案件，經臺灣高等法院臺中分院以
      九十四年上更二字第一三五號刑事判決判處有期徒刑七年
      六月，經丁○○上訴於最高法院，尚未確定，猶不知悔改
      。因其父於九十五年二月七日罹患腦出血，住院手術，急
      需醫藥費，思及竊盜他人財物可快速取得金錢，遂又基於
      意圖為自己不法所有之概括犯意，先後於下列時間、地點
      ，為四次於夜間侵入住宅竊盜犯行：
  １、於九十五年二月二十四日晚間八時至九時許之夜間，侵入
      臺中市○○區○○里○○○路一九二巷七號甲○○住宅，
      竊取甲○○之夫所有之勞力士錶一只，市價約新臺幣（下
      同）十五萬元（起訴書誤為一萬五千元），及零錢約三、
      四千元、舊鈔約一、二百元等財物。
  ２、於同日晚間八時至九時許之夜間，侵入同巷三號丙○○住
      宅，竊取丙○○所有之ＬＶ牌皮包一只、快譯通翻譯機一
      臺、黃金項鍊四條、硬幣約四千元。
  ３、於同日晚間八時至九時許之夜間，侵入同巷九號乙○○住
      宅，竊取乙○○所有之筆記型電腦一臺（價值約四萬元）
      。
  ４、於九十五年三月三日晚間七、八時許，侵入臺中市○○里
      ○○○○街三二○號陳俐貞住宅，竊取陳俐貞所有，鑲有
      金子之青玉一只（市價約七千元）。
（二）丁○○於竊得上述財物後，即將竊得之零錢持至商店兌換
      為紙鈔，黃金項鍊、筆記型電腦、青玉等物則持至臺中市
      建國市場賤價變賣（勞力士錶亦持至不詳處所賤價變賣）
      ，所得之款項連同竊得之現金，均用於繳納其父之醫藥費
      。而遭竊之丙○○等人，自社區監視錄影帶中發現丁○○
      侵入住宅之畫面，遂予以放大張貼，提醒附近鄰居留意。
      丁○○於九十五年三月六日（起訴書誤為同年六月六日）
      晚間八時許，至臺中市○○路與軍福十九路口處附近，欲
      再度行竊時，因形跡可疑為社區居民邱伯榕、賴四春發現
      ，報警查獲，並於其車上扣得丙○○所有之快譯通翻譯機
      一臺。
二、證據名稱：
  (1)被告丁○○於警詢、偵訊及本院訊問時之自白。
  (2)被害人丙○○、乙○○、陳俐貞、甲○○等人於警詢時指述
    之失竊物品。
  (3)證人邱伯榕、賴四春二人於警詢中證述發現被告在案發現場
    形跡可疑而報警查獲等語。
  (4)被害人丙○○領回快譯通翻譯機之贓物領據一紙。
  (5)現場及被告行竊時所穿衣服、查獲之快譯通翻譯機之照片共
    九張。
  (6)監視器翻拍相片十二張。
三、被告曾因違反槍砲彈藥刀械管制條例案件及竊盜案件，經法
    院判處有期徒刑三月、八月，均於九十三年八月五日執行完
    畢，有臺灣臺中地方法院檢察署刑案資料查註紀錄表、臺灣
    高等法院被告全國前案紀錄表在卷可稽，被告於執行完畢後
    五年內再犯本件有期徒刑以上之罪，為累犯，應依刑法第四
    十七條之規定加重其刑。爰審酌被告前已因連續犯於夜間侵
    入住宅逾越安全設備竊盜罪，經本院以九十二年度易字第一
    九七三號刑事判決判處有期徒刑八月，業已執行完畢，本次
    仍以同一手法連續於夜間侵入住宅竊取他人財物，顯見前次
    所處有期徒刑八月過輕，未能使被告改過遷善，及其犯罪之
    動機、目的、手段，犯罪所生之危害、犯罪後之態度等一切
    情狀，量處如主文所示之刑。
四、依刑事訴訟法第二百七十三條之一第一項、第二百九十九條
    第一項前段、第三百十條之二、第四百五十四條第一項，刑
    法第五十六條、第三百二十一條第一項第一款、第四十七條
    ，判決如主文。
五、如不服本案判決，得自收受送達之日起十日內向本院提出上
    訴狀（須附繕本）。
中    華    民    國    95    年    4     月    19    日
                  刑事第六庭    法  官  林念祖
以上正本證明與原本無異。
                                書記官  謝明倫
中    華    民    國    95    年    4     月    19    日
附錄本案論罪科刑法條全文
刑法第320條
意圖為自己或第三人不法之所有，而竊取他人之動產者，為竊盜
罪，處 5 年以下有期徒刑、拘役或 500 元以下罰金。
意圖為自己或第三人不法之利益，而竊佔他人之不動產者，依前
項之規定處斷。
前二項之未遂犯罰之。
刑法第321條：
犯竊盜罪而有左列情形之一者，處 6 月以上、 5 年以下有期徒
刑：
一  於夜間侵入住宅或有人居住之建築物、船艦或隱匿其內而犯
     之者。
二  毀越門扇、牆垣或其他安全設備而犯之者。
三  攜帶兇器而犯之者。
四  結夥三人以上而犯之者。
五  乘火災、水災或其他災害之際而犯之者。
六  在車站或埠頭而犯之者。
前項之未遂犯罰之。


司法院資訊處製作；財團法人民間司法改革基金會備份。
